

ALEJANDRO MATIAS SANCHEZ

Tucumán 540 11° H • Capital Federal, Argentina (C1049AAL) +54-9-11-4055-3457 • sanchezalejandro86@gmail.com 09/02/1986 • Soltero

https://www.linkedin.com/in/alejandro-matias-sanchez/

RESUMEN

Profesional polivalente con experiencia liderando proyectos de desarrollo de software en diferentes ambientes y tecnologías. Capaz de administrar las expectativas de los stakeholders, coordinar diversos equipos y recursos, y de asumir total responsabilidad para el cumplimiento de los objetivos establecidos. Organizado, proactivo, comprometido con el trabajo y que acepta desafíos.

FORMACIÓN ACADÉMICA

03/2011 - 10/2011 Posgrado en Gestión de Proyectos PMI

Universidad Tecnológica Nacional - FRBA

02/2004 - 12/2009 Ingeniería en Sistemas de Información

Universidad Tecnológica Nacional - FRBA

Promedio: 7.80 - Materias: 44.

03/1999 - 12/2003 Bachiller

Instituto Argentino Excelsior A-4 D.E. 8.

Promedio: 9.00

IDIOMAS

Inglés: Upper-intermediate.

COMPETENCIAS

Habilidades Técnicas

Java: Spring, Struts; Hibernate, Dozer; Servlets, JSP, JTwig, GWT2, Wicket; JUnit,

Mockito, Wiremock; Maven, Gradle; CXF, Jasper Reports, log4j.

PHP: Symfony2, Laravel, Lumen, Codeigniter; Doctrine, Eloquent, Datamapper,

ActiveRecord; Twig, Blade; PHPUnit; Composer; Wordpress.

Node.js: Express.js; Mongoose; Jade; Passport.js, Nest.js, typeorm.

Javascript: AJAX, JQuery, AngularJS,2,4; JSON, XML; Mustache, Handlebars.

Frontend: HTML5; CSS3, SASS, Bootstrap; Gulp.js; NPM, Bower. webpack

Webservices: SOAP, REST.

Microservicios: Spring Cloud, Netflix OSS, Docker, Kubernetes, API Gateway, Consul, Kafka.

Bases de Datos: Oracle, MySQL, Postgres, SQL Server, MongoDB, Redis, Sphinx, ElasticSearch,

Cassandra, Neo4j.

Plataformas: Linux, Windows, Android.

Servers: Apache, Tomcat, Jboss, Nginx.

Cloud: AWS, EC2, ECS, ECR, S3, Route53, VPC, RDS, DynamoDB, IAM.

Devops: GIT/SVN/CVS, CI/CD, Jenkins, Gitlab-ci, terraform.

IA: Machine Learning (Classification, Regression, Reinforcement Learning, NLP), Big

Data (hadoop, spark).

Otros: C, C++, VB6, Smalltalk, Pascal, Prolog, Haskell, Flex, ActionScript, .NET, Python.

POO, UML, Unit Testing, TDD, Jmeter, OAuth2.

Eclipse, Netbeans, IntelliJ.

Gestión de Proyectos

Redmine, Jira, Asana, Microsoft Project.

Metodología PMI.

Metodologías Ágiles: Scrum, XP.

EXPERIENCIA PROFESIONAL

4/2017-1/2018 ONDISS

Cargo: **Project Leader Tecnológico**

Función: + Máximo responsable técnico frente al directorio del startup.

+ Definir la arquitectura técnica de microservicios (spring-boot/docker) con Kafka en AWS (web:

angular4 | mobile: react native).

+ Diseñar arquitectura de datos: elasticsearch, neo4j, mongodb, redis, postgresql, S3.

+ Diseñar automatización de CI/CD (pipelines de gitlab-ci y terraform).

+ Aplicación de Machine Learning (NLP) y Big Data para recomendaciones, sugerencias y

predicciones según patrones de comportamiento del usuario.

8/2016-4/2017 Espin-labs

Cargo: Líder de Desarrollo

Función: + Planificar las actividades y estimar la utilización de recursos.

+ Evaluar la factibilidad de los proyectos, sus alcances y objetivos.

+Evaluar el avance de los proyectos y asegurar que los mismos cuenten con los controles y

estándares de calidad.

+ Motivar y dirigir técnicamente al equipo de desarrollo.

1/2016-7/2016 Latin-net S.A.

Cargo: **Líder de Desarrollo**

Función: + Responsable de la supervisión y estimación de esfuerzos.

+ Coordinar entre los stakeholders claves.

+ Planificar iteraciones.

+ Reportar al cliente el estado de avance del proyecto.

7/2013-12/2015 Universidad de Buenos Aires - FCE / Ministerio de Industria de la Nación

Cargo: Líder de Provecto

Función: + Coordinar a los stakeholders y dirigir las reuniones.

+ Planificar las actividades y estimar la utilización de recursos.

- + Dirigir los equipos y validar los entregables del proyecto.
- + Participar en las decisiones de evaluación, aprobación o rechazo de los pedidos de cambio.
- + Detectar desvíos y corregir los baselines.
- + Generar el reporte de cierre del proyecto y métricas de gestión de proyectos.

2/2015-12/2015 Instituto Superior de Seguridad Pública

Cargo: Líder Técnico Node.js

Función: + Liderar el equipo del proyecto a través de todas las fases del ciclo de vida de desarrollo.

+ Planificar los Sprints del proyecto.

+ Relevar los requerimientos y administrar las expectativas.

+ Administrar hitos del proyecto.

+ Negociar cambios de alcance del proyecto y priorizar junto al cliente las User Stories.

7/2012-6/2013 Universidad de Buenos Aires - FCE / Ministerio de Industria de la Nación

Cargo: Líder Técnico PHP

Función: + Diseñar y refactorizar desarrollos.

+ Liderar las fases de especificación y diseño de software.

+ Administrar esfuerzos de desarrollo e implementación.

+ Coordinar la instalación de sistemas y el testing de los softwares con otros técnicos.

+ Proveer las soluciones a las incidencias reportadas.

+ Motivar a los miembros del equipo para lograr resultados efectivos en el trabajo.

10/2010-6/2012 Universidad Tecnológica Nacional - FRBA / Ministerio de Desarrollo Social (GCBA)

Cargo: Líder Técnico Java

Función: + Responsable de la arquitectura del software.

+ Delegar tareas y supervisar a los miembros del equipo de desarrollo.

+ Dirigir los relevamientos de requerimientos del producto.

+ Diseñar un modelo de datos de DataWarehouse y sus ETLs.

+ Diseñar y desarrollar un framework en Java/GWT para proporcionarle al equipo de desarrollo.

10/2008-10/2010 Universidad Tecnológica Nacional - FRBA / Consejo de la Magistratura de la Nación

Cargo: Analista Programador Java

Función: + Analizar los requerimientos, diseñar y programar la mejor solución técnica.

+ Aplicar patrones de diseño.

+ Escribir casos de testeo unitario para verificar el cumplimiento de los requerimientos.

+ Compilar y escribir la documentación del desarrollo de los sistemas y subsiguientes revisiones.

+ Actualizar y mantener los softwares desarrollados.

+ Proponer mejoras en las herramientas tecnológicas utilizadas.

3/2008-10/2008 Universidad Tecnológica Nacional - FRBA / Prefectura Naval Argentina

Cargo: **Desarrollador Junior Java**

Función: Desarrollo y mantenimiento de una plataforma de educación a distancia.

3/2003-9/2003 Instituto Argentino Excelsior A-4 D.E. 8

Cargo: Ayudante en el sector de Informática de Nivel Medio.

Función: Pasantía.

EXPERIENCIA FREELANCE

1/2016-3/2016 Latin-net S.A.

Cargo: Java Developer Freelance

Función: Content Management System utilizando Java, Spring, Hibernate, SQL Server, AngularJS.

10/2015-12/2015 Efecto Brasil.

Cargo: **Node.js Developer Freelance**

Función: Software web de streaming de clases en portugués en realtime utilizando Node.js, Express,

MongoDB, Websockets.

6/2015-10/2015 Vietur S.A.

Cargo: **PHP Developer Freelance**

Función: Software web para la comercialización de paquetes de turismo utilizando Symfony2, Doctrine,

MySQL, JQuery.

3/2015-5/2015 Canal Encuentro.

Cargo: **PHP Developer Freelance**

Función: Plataforma Wordpress para una experiencia colaborativa sobre el Martin Fierro, utilizando PHP,

Wordpress, MySQL.

3/2014-12/2014 Ministerio de Industria de la Nación.

Cargo: **PHP Developer Freelance**

Función: Sistema de Registro de Nacional de Parques Industriales utilizando Symfony2, Doctrine, MySQL,

JQuery.

10/2013-3/2014 Megatrans.

Cargo: Java Developer Freelance

Función: Software J2EE de intranet para la gestión de móviles de la empresa, utilizando Java, Wicket,

Hibernate, SQL Server.

INTERESES

Finanzas/Inversiones: Operador activo en el mercado de valores argentino desde 2012. Participé como profesor en el curso de inversiones bursátiles del Instituto GammaT durante el año 2004.

Lectura/Clases online: Apasionado por la investigación, adquisición de nuevos conocimientos referidos a la tecnología.

Fútbol: Jugador permanente con prácticas semanales con amigos. Me considero un seguidor de este deporte popular en nuestra cultura.

Cine/Series: Particular predilección por el cine de ciencia ficción.